【裁判字號】    98,聲,256
【裁判日期】    980615
【裁判案由】    返還提存金
【裁判全文】
臺灣嘉義地方法院民事裁定               98年度聲字第256號
聲  請  人  台灣中小企業銀行股份有限公司
法定代理人  丙○○
代  理  人  甲○○
相  對  人  乙○○
上列聲請人聲請返還擔保金事件，本院裁定如下：
    主  文
臺灣嘉義地方法院民國九十八年度存字第四三三號提存事件聲請
人所提存之擔保物民國九十年度甲類第一期中央政府通建設公債
債券（債券代號A九０一０一，面額新臺幣貳拾萬元），准予返
還。
    理  由
一聲請意旨略以：聲請人前依本院民國98年度裁全字第532號民
  事裁定，為擔保假扣押執行，提供90年度甲類第1期中央政府
  建設公債（債券代號A90101，面額新臺幣200,000元）為提存
  物，並以本院98年度存字第433號事件提存在案，茲因相對人
  已同意聲請人取回提存物，爰依民事訴訟法104條第1項之規定
  ，聲請返還提存物。另上開假扣押裁定尚列劉哲滈、林邱卉美
  為相對人，惟聲請人已於實施強制執行程序前，撤回對劉哲滈
  、林邱卉美之執行聲請，依提存法第18條第1項第3款規定，得
  逕向提存所聲請返還提存物等語。
二按供擔保人證明受擔保利益人同意返還者，法院應依供擔保人
  之聲請，以裁定命返還其提存物，此為民事訴訟法第104條第1
  項第2款所明定。
三經查，聲請人主張前揭事實，業據其提出同意書、臺灣省嘉義
  市東區戶政事務所印鑑證明、本院98年度存字第433號提存書
  及本院98年度裁全字第532號裁定影本各1份為證，且經本院調
  取本院98年度存字第433號卷宗核閱無誤，堪信屬實。揆諸前
  開法條規定，聲請人聲請返還提存物，即無不合，應予准許。
四末按假扣押經裁判後，於執行程序實施前撤回執行之聲請者，
  擔保提存之提存人得聲請該管法院提存所返還提存物，提存法
  第18條第1項第3款後段定有明文。故假扣押於執行程序實施前
  撤回執行之聲請，供擔保人聲請返還提存物時，本得由法院提
  存所審核後逕行准予返還，毋庸法院裁定。上開提存事件之受
  擔保利益人固尚有劉哲滈、林邱卉美，惟聲請人主張其於實施
  強制執行程序前，已撤回對劉哲滈、林邱卉美之執行聲請乙節
  ，業據其提出本院執行處98年4月27日函為證，並經本院調取
  本院98年度執全字第342號卷宗核閱無訛，應屬可採，則依上
  開規定，此部分毋庸聲請法院裁定返還，併此敘明。
五依民事訴訟法第104條第1項第2款，裁定如主文。
中    華    民    國     98    年    6    月    15    日
                  民事第二庭  法  官  蘇雅慧
正本證明與原本無異。
如不服本裁定應於送達10日內向本院提出抗告狀，並繳納裁判費
新臺幣1,000元。
中    華    民    國     98    年    6    月    15    日
                              書記官  劉昀匊


司法院資訊處製作；財團法人民間司法改革基金會備份。
